# 求助陈版主

提问人：zfh66666 时间：2021-03-25 10:33:04
陈老师：有一家三板公司，在其他应付款核算了部分税费，大约 300 万，未在应交税费中核算，企业同意我们调入应交税费后，对于企业未申报这部分税款的事实，需要在报告和附注中披露这一事项吗？

回答人：chenyiwei
需要考虑以适当方式披露，并自逾期之日起，按日计提滞纳金相关的负债。

提问人：Vvvcccttt080214 时间：2021-06-26 08:05:08
公司和客户签订的每年的服务合同为 300 万，公司的服务已提供完毕，但由于对方目前支付能力有问题，双方协议将本应一年一结的费用分 4 年来支付。如果是这样的话，按照IFRS15收入新准则的要求，延期支付的款项应该要按照一定的折现率进行折现，假设折现后的金额是 280 万，那公司第一年是否应确认合同资产 300 万，收入 280 万，差额进未实现融资收益呢？第二年至第四年分别确认相应的利息收入？

回答人：chenyiwei
“公司的服务已提供完毕，但由于对方目前支付能力有问题，双方协议将本应一年一结的费用分 4 年来支付”，对此应作为债务重组（修改债务条件）进行处理。即根据修改后的支付条款并谨慎评估债务人履约能力的基础上，将预计未来 4 年内的可收回金额按照适当的折现率进行折现，折现值与原先已确认的应收账款或合同资产账面价值之间的差额作为投资收益（损失）处理。后续期间内针对该项长期应收款，根据金融工具准则规定确认信用减值损失和利息收入。
由于此处的利息收入是针对未来预计可收回金额的折现影响，因此这部分利息收入并不存在无法收回的问题。

提问人：Vvvcccttt080214 时间：2021-08-05 23:33:06
公司的项目开发组人员是外籍人员，根据IFRS，他的工资、奖金，以及其他福利，比如租房费用等，是否都可以按开发的项目进行资本化？要进行资本化，需要符合哪些条件和要求？具体应该参考IFRS的几号文？

回答人：chenyiwei
对照IAS 38对开发支出资本化的规定处理。关键是要看这些工资、奖金、福利等人工费用发生时，其所从事或参与的研发项目是否处于开发支出资本化阶段内。

提问人：Vvvcccttt080214 时间：2021-08-30 08:05:03
公司租赁了一辆商务车 2 年，租赁车辆的同时还租了对方的司机提供开车服务。合同里车辆的租赁价格和司机的服务价格是分开列示。想请问这种情况下，使用权资产的确认是只确认车辆租赁的部分，还是应该包括司机的服务部分？谢谢

回答人：chenyiwei
这里的“已识别资产”是车辆，司机属于提供操作服务。根据新租赁准则关于区分租赁和服务的要求，使用权资产仅包含车辆租金的折现值，不包含司机的服务价格。司机服务费在后续租赁年限内确认为费用。
同时应注意：要关注车辆租金和司机服务费是否分别按照公允的市场价格确定。如果合同约定的拆分方法不公允的，应参照新收入准则中“将合同总价分摊到各项履约义务”的做法重新分摊。

提问人：lyj66166502 时间：2021-10-12 21:33:07
子公司进入破产清算程序，但法院指定子公司清算组为管理人，这种情况下是否能够判断为不构成控制不纳入合并范围？

回答人：chenyiwei
要考虑以下问题：
1 、清算组的人员组成？是否仍由子公司股东组成，而母公司在其中是否仍处于主导地位？
2 、母公司及其他子公司对该子公司的债权金额大小及占该子公司负债的比重。例如，是否该子公司的对外负债主要是对母公司的，而母公司对于是否豁免该债务的态度对于该子公司能否恢复持续经营能力相当关键，也对母公司可从该项投资中获取的经济利益的可变性影响很大？

提问人：古韵 101051 时间：2021-10-14 20:33:05
有一家公司甲公司持有乙公司30%股权，权益法核算， 7 月甲公司继续对乙公司增资 130 万，增加 100 万股， 30 万计入资本公积，持股比例变为41%，仍采用权益法核算，那当期权益法核算的投资收益和联营公司增加的 30 万资本公积如何确认？

回答人：chenyiwei
1 、权益法下投资收益应以增资日为界分段计算。
2 、增资日，应首先将增资款 130 万元计入投资成本。该项增资款与增资前后在乙公司的净资产中所占份额的变动额之间的差额，在合并报表层面作为“其他权益变动”调整资本公积。

提问人：lyj66166502 时间：2021-11-10 12:33:08
2021 年 2 月发改委发布了《关于完善瓦斯发电上网电价政策有关事项的通知》，《通知》中对原瓦斯发电企业上网电价结算方式进行了调整，由原先的以固定补贴结算调整为，“以收定支结算方式”，即上网电价按0.509元/千瓦时执行，但按燃煤发电基准价0.332元/千瓦时预结算，其余电价补贴部分按年度进行清算，当补贴资金不足时，不足部分单独统计、暂不兑付，待实际回收补贴资金超出应结算补贴额时，予以逐年追补。
针对上述文件规定，由于该补贴为收入的组成部分并且对价很可能收回，故按照0.509元/千瓦时进行收入确认；同时再将0.177/千瓦时的补贴部分按照“转让商品而有权收取对价的权利”确认为合同资产。以上处理是否正确？是否需要考虑未来政策变化的风险或者是由于政府资金不足长期无法追补的风险？

回答人：chenyiwei
由于补贴金额的回收具有不确定性（包括金额和时间），因此其中包含可变对价因素，应结合以往历史经验和当前状况等因素，合理、谨慎地估计其可收回金额和预计收回时间，按照最佳估计数并在“极可能不会发生重大转回”的限制条件下，谨慎地纳入收入计量金额。对于纳入收入计量金额的补贴部分确认为合同资产。
不建议直接将0.177元的补贴总额确认为合同资产，以免出现到时部分无法回收的情况，不符合“极可能不会发生重大转回”的限制条件。

提问人：小 郑 7412 时间：2021-11-11 08:05:07
老师您好，我们委托加工商加工物资，但委托加工物资的价格包含了融资费用，您觉得融资的部分是计入委托加工物资还是考虑重大融资成分

回答人：chenyiwei
此类委托加工物资通常不属于《企业会计准则第 17 号——借款费用》所指的“符合资本化条件的资产”，故其中的融资费用应直接列入“财务费用——利息支出”处理。

提问人：jiqng 时间：2021-11-29 15:44:56
陈版主，您好，请教个问题。A公司作为资管计划的管理人，收取一定水平的管理费，那么在计算A的可变回报量级时，分母是资管计划的总体收益，此处的总体收益是资管计划的净利润还是资管计划的净利润+支付给A的管理费？

回答人：chenyiwei
1 、如果该管理费符合当前市场上对条件类似的私募基金管理人的一般管理报酬标准，则管理费不纳入可变回报范畴，即分子、分母中均剔除该项管理费。
2 、如果该管理费显著不同于当前市场上对条件类似的私募基金管理人的一般管理报酬标准，则从该管理费中剔除市场上的一般管理报酬标准后，剩余部分纳入可变回报量级比例的分子分母。

提问人：15103222696 时间：2021-12-09 09:55:43
请问各位老师一个问题
开发区下属A、B两个公司（国有独资），A公司持有C公司百分之 5 股权，现在开发区要求A公司将持有的C公司百分之 5 股权无偿划拨给B公司，请问A、B两个公司分别怎么进行会计处理。
A公司无资本公积，留存收益为负数。
我理解的是A公司减资冲减实收资本，B公司增加资本公积这样做对吗？

回答人：chenyiwei
A按照划出资产的账面价值冲减权益（依次冲减资本公积、盈余公积、未分配利润）。
B按照划入资产的公允价值进行初始计量，并贷记资本公积（资本溢价或股本溢价）。

提问人：879678364 时间：2021-12-13 10:41:50
陈老师，可是A公司没有目前没有资本公积和盈余公积，未分配利润是负的，再冲减的话未分配利润就负的太多了，这种情况可以做减资处理吗？

回答人：chenyiwei
是否减资是法律问题，如果确定要减资，则需履行公司法规定的通知已知债权人和公告 45 天等程序。

提问人：LF2019 时间：2021-12-24 17:37:25
请问陈版主
甲设立100%持股全资子公司A，实收资本 100 万，没有资本公积。运行 1 年后，亏损 10 万，净资产为 90 万，这个时候乙按照 90 万估值增资 90 万进来，持股50%，没有资本公积-股本溢价。乙增资后实收资本为 190 万。
乙增资前：A公司实收资本情况为：
甲出资 100 万，占比50%。
乙增资后：A公司实收资本情况为：
甲出资 95 万，占比50%；
乙出资 95 万，占比50%。
应该如何理解在本次乙增资的过程中，甲的出资额从 100 万减少到 95 万，而乙只出了 90 万但实收资本显示为 95 万出资额？

回答人：chenyiwei
这种情况下乙增资 90 万但实收资本份额为 95 万，表明甲同时（或在乙方完成出资后）以零对价（也可以是 1 元的名义总价）向乙转让了 5 万元的实收资本。

提问人：LF2019 时间：2021-12-24 20:09:45
公司A是汽车零配件行业里的整车厂供应商，涉及较多的模具开发业务。存在部分合同条款约定如下：
A于客户约定模具开发费合计 20 万，其中 10 万于模具PPAP后支付，另外 10 万在 10000 件产品里面按照每个 10 元摊销（产品报价 100 元，则前10000 件为 110 元， 10000 件以后恢复至 100 元）。如果 2 年内未摊销完毕，则一次支付剩余模具款。
项目组存在分歧点如下：
判断一：应该确认为合同资产， 10 万元模具款在PPAP那一刻即有权收取该对价，且该权利取决于另外一项履约义务的完成情况（ 10000 件产品交付情况）。
判断二：应该确认为应收账款， 10 万元模具款在PPAP那一刻即有权收取该对价，该权利与产品交付无关，极端情况下 1 个产品都没交付， 2 年后客户一样要支付该对价。
请问陈版主，针对需要摊销的 10 万元模具款，应该在收入确认时确认为应收账款还是合同资产，以及依据是什么？

回答人：chenyiwei
应采用“判断二”。如果模具的设计啊开发构成单项履约义务的，则在模具交付时点，该项履约义务已经履行完毕。后续款项收取的时间虽然取决于客户下产品订单的数量和进度，但有明确的时间限制，即最多 2 年内付清。因此，这仍是一项仅取决于时间流逝的无条件收款权利。